【裁判字號】    99,上易,2316
【裁判日期】    991130
【裁判案由】    竊盜等
【裁判全文】
臺灣高等法院刑事判決                99年度上易字第2316號
上  訴  人  臺灣臺北方法院檢察署檢察官
被      告  郭偉傑
上列上訴人因被告竊盜等案件，不服臺灣臺北地方法院99年度易
字第1492號，中華民國99年8 月30日第一審判決（起訴案號：臺
灣臺北地方法院檢察署99年度偵字第8417號），提起上訴，本院
判決如下：
    主  文
原判決關於竊盜未遂罪部分撤銷。
郭偉傑攜帶兇器竊盜未遂，累犯，處有期徒刑伍月，如易科罰金
，以新台幣壹仟元折算壹日。
    事  實
一、郭偉傑前因竊盜案件，經臺灣板橋地方法院以94年度易字第
    662號判決判處有期徒刑1年6 月確定；又因贓物、傷害案件
    ，經臺灣花蓮地方法院以95年度易字第186 號判決分別判處
    有期徒刑3月、3月，定應執行有期徒刑5 月確定。嗣於民國
    95年間入監接續執行上開罪刑，後因中華民國96年罪犯減刑
    條例施行，上開贓物、傷害案件均減為有期徒刑1 月15日，
    並定應執行有期徒刑2月15日，甫於96年8月10日縮刑期滿執
    行完畢。竟不知悔改，基於意圖為自己不法之所有及毀損他
    人器物之犯意，於98年5 月25日晚上11時許，在臺北縣新店
    市○○路91巷內，見王浩所有車牌號碼6A-9739 號自用小客
    車停放於該處，趁四下無人之際，持隨身攜帶其所有客觀上
    具有殺傷力之剪刀半把企圖將上開自小客車車門敲開而未果
    ，遂撿拾路邊石塊敲破上開車輛車窗玻璃，足生損害於王浩
    ，再入車內竊取財物，因未尋得欲竊之財物，始悻然離去而
    未遂。
二、案經王浩訴由臺北縣政府警察局新店分局報請臺灣臺北地方
    法院檢察署檢察官偵查起訴。
    理  由
一、上開事實，業經被告郭偉傑於本院坦承不諱，核與證人即被
    害人王浩所為證述大致相符。因被告自承：先以長約20公分
    之剪刀半把試圖敲開王浩所有上開自小客車車鎖未果，遂撿
    拾路邊非屬兇器之石頭敲破車窗玻璃，再入內行竊未遂，顯
    然被告以隨身攜帶客觀上足以殺傷人體，可供兇器之剪刀半
    把行竊。是以，足認被告之自白與事實相符，堪予採信。
二、本件事證明確，被告犯行，堪予認定，應依法論科。
三、核被告所為，係犯刑法第321條第2項、第1項第3款攜帶兇器
    竊盜未遂罪、同法第354 條毀損罪。被告毀損犯行，目的係
    為進入車內竊取財物，且其下手破壞車窗與竊盜之行為密接
    ，難以強行分割，應認係以一行為犯竊盜、毀損罪2 罪，依
    刑法第55條規定從重論以加重竊盜未遂罪，公訴意旨認應分
    論併罰，容有誤會。又被告前有事實欄所示論罪科刑及執行
    之紀錄，有本院前案紀錄表存卷可參，其於有期徒刑完畢後
    ，於5 年內故意再犯有期徒刑以上之罪，為累犯，依法加重
    其刑。被告已著手於竊盜行為之實施而未竊得財物，屬未遂
    犯，依刑法第25條第2項減輕其刑，並先加重後減輕之。
四、原審認被告犯行明確，予以論罪科刑，固非無見，惟查：被
    告先以隨身攜帶客觀上具殺傷力之剪刀半把試圖敲開王浩所
    有上開自小客車車鎖未果，再撿拾路邊石頭行竊未遂，顯然
    該當攜帶兇器竊盜未遂罪，原判決僅認該當普通竊盜未遂罪
    ，自有未洽。檢察官上訴指摘及此，提起上訴，核屬有理，
    自應撤銷改判。
五、爰審酌被告年輕力壯，不思勤奮賺取所需，竟攜帶兇器行竊
    ，造成王浩損失，對社會治安危害非輕，暨其犯罪動機、目
    的、手段、犯後坦承犯行等一切情狀，量處如主文第2 項所
    示之刑，並諭知易科罰金之折算標準。至被告行竊所用之剪
    刀半把，因未扣案，且非違禁物，為免沒收困難，爰不諭知
    沒收。另公訴意旨雖以被告有竊盜、贓物等前科，且為累犯
    ，足認有犯罪之習慣，請求判令被告入勞動處所施以強制工
    作等語。惟查，被告原從事園藝造景業，有正當工作，其之
    前竊盜、贓物、傷害等犯行時間為94、95年間，至95年1月2
    5日入監執行，96年8月11日假釋出監。於上開徒刑執行完畢
    後之98年4、5、6、12月及99年2月間，始陸續犯本件加重竊
    盜未遂罪及其他竊盜罪，有本院98年度上易字第2695號判決
    、台灣台北地方法院99年度簡字第443 號判決、台灣板橋地
    方法院99年度易字第1580號判決、台灣花蓮地方法院檢察署
    99年度偵字第1172、1991、2324號檢察官起訴書在卷為憑，
    僅因一時缺錢花用而誤觸法網，尚難遽認被告已養成犯罪之
    習慣，或因遊蕩或懶惰成習而犯罪。雖其有施用毒品情形，
    然目前已在戒治所執行強制戒治中，且其既就上開犯行坦認
    無訛，表示反省及改過之意，本院考量被告犯後態度等情，
    仍認對被告科處上開刑罰，已足以收教化矯正之效，其於將
    來刑滿重返社會時，應不致再重蹈覆轍。是本院認被告尚無
    諭知於刑之執行前，令入勞動場所強制工作之必要，附此敘
    明。
據上論斷，應依刑事訴訟法第369條第1項前段、第364條、第299
條第1項前段，刑法第321條第1項第3款、第2項、第354條、第25
條第2項、第47條第1項、第55條，刑法施行法第1條之1，判決如
主文。
本案經檢察官黃朝貴到庭執行職務。
中    華    民    國    99    年    11    月    30    日
                  刑事第二庭審判長法  官 洪光燦
                                  法  官 楊照男
                                  法  官 李麗玲
以上正本證明與原本無異。
均不得上訴。
                                  書記官 廖婷璇
中    華    民    國    99    年    12    月     1    日
中華民國刑法第354條毀棄、損壞前二條以外之他人之物或致令
不堪用，足以生損害於公眾或他人者，處2年以下有期徒刑、拘
役或5百元以下罰金。中華民國刑法第321條犯竊盜罪而有左列情
形之一者，處6月以上、5年以下有期徒刑：
一、於夜間侵入住宅或有人居住之建築物、船艦或隱匿其內而犯
    之者。
二、毀越門扇、牆垣或其他安全設備而犯之者。
三、攜帶兇器而犯之者。
四、結夥三人以上而犯之者。
五、乘火災、水災或其他災害之際而犯之者。
六、在車站或埠頭而犯之者。
前項之未遂犯罰之。

司法院資訊處製作；財團法人民間司法改革基金會備份。
